【裁判字號】    91,易,3071
【裁判日期】    920130
【裁判案由】    竊盜
【裁判全文】
臺灣板橋地方法院刑事判決                        九十一年度易字第三０七一號
    公  訴  人  臺灣板橋地方法院檢察署檢察官
    被      告  甲○○  男四十.
右列被告因竊盜案件，經檢察官提起公訴（九十一年度偵字第二００九二號），本院
判決如左：
    主  文
甲○○竊盜，累犯，處拘役捌拾日，如易科罰金，以佰元折算壹日。
    事  實
一、甲○○曾於民國九十年間，因犯竊盜罪，經臺灣臺北地方法院判處有期徒刑月
    ，如易科罰金，以佰元折算壹日確定，嗣經送監執行，九十一年二月十三日執
    行完畢。九十一年間，復因犯竊盜罪，經臺灣新竹地方法院判處拘役伍拾日，如
    易科罰金，以參佰元折算壹日確定，嗣經送監執行，九十一年十月一日執行完畢
    。九十一年間，又因犯竊盜罪，經臺灣臺北地方法院於九十一年九月二十三日判
    處有期徒刑伍月，如易科罰金，以參佰元折算壹日，該判決於九十一年十月七日
    之前即送達當事人，同年月十七日確定。甲○○猶不知悛悔，竟意圖為自己不法
    之所有，於九十一年十月十一日十一時許，至位於臺北縣永和市○○路○段一一
    六號之康是美藥局，利用店員乙○○為他人結帳收錢不注意之機會，蹲下伸手竊
    取置於店內收銀台旁架上屬康是美藥局經營者所有之白蘭氏雞精三盒（價值共計
    新臺幣一千二百五十七元），藏置於自己所著之衣服內，甫得手，即快步跑出店
    外，乙○○見狀，隨後追呼「小偷」，甲○○隨即在店外為附近商家逮捕，報警
    處理，並經警扣得其竊取得手之白蘭氏雞精三盒。
二、案經臺北縣政府警察局永和分局報由臺灣板橋地方法院檢察署檢察官偵查起訴。
    理  由
一、右揭事實，業據被告甲○○於警訊、偵查及本院九十一年十二月十六日訊問時，
    坦承不諱，核與證人乙○○於警訊中指證失竊情節相符，並有乙○○於警局取回
    上揭失竊查獲物品所出具之贓物認領保管單一份在卷可稽。本件事證明確，被告
    犯行洵堪認定。
二、核被告所為，係犯刑法第三百二十條第一項之普通竊盜罪。查乙○○既係受僱看
    管上開藥局，業據乙○○證述在卷，乙○○對所看管藥局之財物，顯無獨立之支
    配權，該藥局經營者或管理者與乙○○間係立於上下主從之關係，對第三人而言
    ，依刑法占有之觀念，藥局之財物仍應認係在藥局經營者或管理者持有中，乙○
    ○乃屬一單純之監視人而已，對上開藥局之財物無獨立之支配力，被告竊取康是
    美藥局財物之犯行，所侵害者僅為單一支配監督權，無想像競合犯之關係。查被
    告曾於九十年間，因犯竊盜罪，經臺灣臺北地方法院判處有期徒刑月，如易科
    罰金，以參佰元折算壹日確定，經送監執行，九十一年二月十三日執行完畢，有
    臺灣高等法院檢察署刑案紀錄簡覆表一份在卷可考，五年以內再犯有期徒刑以上
    之本罪，為累犯，依刑法累犯之規定，加重其刑。茲審酌被告除有上述竊盜前科
    外，並於九十一年間，復因犯竊盜罪，經臺灣新竹地方法院判處拘役伍拾日，如
    易科罰金，以佰元折算壹日確定，嗣經送監執行，九十一年十月一日執行完畢
    ，九十一年間，又因犯竊盜罪，經臺灣臺北地方法院於九十一年九月二十三日判
    處有期徒刑伍月，如易科罰金，以佰元折算壹日，同年月十七日確定，有臺灣
    高等法院檢察署刑案紀錄簡覆表在卷可考，被告猶不知悔改，再為同類犯行，本
    應從重量刑，惟念其本件犯罪所竊得物品之價值尚低，事後坦承犯行之態度，及
    其目前尚另有五月之有期徒刑待執行等一切情狀，爰量處如主文所示之刑，並諭
    知易科罰金之折算標準。
三、按判決應宣示之，但不經言詞辯論之判決，不在此限，刑事訴訟法第二百二十四
    條第一項定有明文；又裁判制作裁判書者，除有特別規定外，應以判決正本送達
    於當事人、代理人、辯護人及其他受裁判之人，同法第二百二十七條第一項亦著
    有規定。是裁判宣示或送達於當事人、代理人、辯護人或其他受裁判之人時，始
    對外發生裁判之效力，如裁判未經宣示復未送達者，則對外尚不發生效力，自無
    拘束力可言（最高法院八十二年度臺非字第三一一號刑事判決意旨參照）。又依
    同法第四百五十五條之規定，書記官接受簡易判決原本後，應立即制作正本送達
    於當事人。從而刑事簡易案件之判決，既未經宣示，該判決自應以正本送達於當
    事人時，始對外發生效力，則地方法院依簡易程序判決後，因未上訴而確定，其
    確定判決既判力之時間效力範圍，應以判決正本送達時為準。查被告於九十一年
    間，因犯竊盜罪，經臺灣臺北地方法院於九十一年九月二十三日判處有期徒刑伍
    月，如易科罰金，以佰元折算壹日，該判決係於九十一年十月七日以前即送達
    當事人，同年月十七日確定之情，經本院查核無誤，有本院辦理刑案電話查詢登
    記表一份在卷可證。被告本件犯罪時間九十一年十月十一日，已在上開刑事簡易
    判決送達對外發生效力之後，尚不生為該確定簡易判決既判力效力所及之問題。
四、本件被告經合法傳喚，無正當理由不到庭，惟本院既認對其應科拘役之判決，自
    得依法不待其陳述逕行判決。
據上論斷，應依刑事訴訟法第二百九十九條第一項前段、第三百零六條，刑法第三百
二十條第一項、第四十七條、第四十一條第一項前段，罰金罰鍰提高標準條例第一條
前段、第二條，判決如主文。
本案經檢察官謝宗甫到庭執行職務。
中        華        民        國      九十二    年    一    月  三十    日
                                        臺灣板橋地方法院刑事第四庭
                                          法  官    王  復  生
右正本證明與原本無異。
如不服本判決，應於判決送達後十日內向本院提出上訴狀 (應附繕本) ，上訴於
臺灣高等法院。
                                          書記官    黃  美  雲
中      華      民      國      九十二      年    一    月    三十    日
附錄本案論罪科刑法條全文：
刑法第三百二十條
意圖為自己或第三人不法之所有，而竊取他人之動產者，為竊盜罪，處五年以下有期
徒刑、拘役或五百元以下罰金。
意圖為自己或第三人不法利益，而竊佔他人之不動產者，依前項之規定處斷。
前二項之未遂犯罰之。
依「現行法規所定貨幣單位折算新臺幣條例」第二條規定，本判決主文所示之「元」
，係以新臺幣元之三倍折算之（一銀元以新臺幣三元折算）。


司法院資訊處製作；財團法人民間司法改革基金會備份。
